最高法院民事裁定                              八十八年度台上字第二八四二號
    上  訴  人  乙 ○ ○
    法定代理人  張 文 龍
    被 上訴 人  宗鑫工業有限公司
    法定代理人  張陳秀美
    被 上訴 人  甲 ○ ○.
右當事人間請求損害賠償事件，上訴人對於中華民國八十八年二月八日台灣高等法院
台中分院第二審判決（八十七年度上字第五四九號），提起上訴，本院裁定如左：
    主  文
上訴駁回。
第三審訴訟費用由上訴人負擔。
    理  由
按對於第二審判決上訴，非以其違背法令為理由，不得為之。民事訴訟法第四百六十
七條定有明文。依同法第四百六十八條規定，判決不適用法規或適用不當者，為違背
法令。而判決有同法第四百六十九條所列各款情形之一者，為當然違背法令。是當事
人提起上訴，如依民事訴訟法第四百六十八條規定，以第二審判決有不適用法規或適
用法規不當為理由時，其上訴狀或理由書應有具體之指摘，並揭示該法規之條項或其
內容。若係成文法以外之法則，應揭示該法則之旨趣。倘為司法院解釋、或本院之判
例，則應揭示該判解之字號或其內容。如以民事訴訟法第四百六十九條所列各款情形
為理由時，其上訴狀或理由書，應揭示合於該條款之事實。上訴狀或理由書如未依此
項方法表明，或其所表明者，顯與上開法條規定之情形不相合時，即難認為已對第二
審判決之違背法令有具體之指摘，其上訴自難認為合法。本件上訴人起訴主張，其父
張文龍於民國八十四年間，向被上訴人甲○○即農達行購買由被上訴人宗鑫工業有限
公司製造之「好用水果選洗機」乙部，因宗鑫工業有限公司疏未注意在該「好用水果
選洗機」具有危險性之鐵鏈齒盤外，裝置必要之防護設施，該機器之設計、生產及製
造上有瑕疵，致伊左手第二、三、四指，遭該機器之鐵鏈齒盤絞斷受傷，爰依消費者
保護法第七條、第八條之規定，請求被上訴人連帶賠償其損害。原審依調查證據而為
辯論之結果，認定系爭「好用水果選洗機」為一般農用機械，依常情係放置於工作場
所，而上訴人係民國八十三年十一月三日出生，在八十五年三月二十二日受害時，年
僅一歲四個月，其父母不予安全照顧下，擅自接近上開水果選洗機而受傷，應非消費
者保護法所謂「消費者」或「企業經營者合理可預見其可能因商品安全或衛生上之危
險而受侵害之第三人」，因而為上訴人敗訴之判決，核無不合。上訴人對第二審判決
提起上訴，雖以該判決違背法令為由，惟核其上訴理由狀所載內容，係就原審取捨證
據、認定事實之職權行使，指摘其為不當，而非具體表明合於不適用法規、適用法規
不當、或民事訴訟法第四百六十九條所列各款之情形，難認對該判決之如何違背法令
已有具體之指摘，依首揭說明，應認其上訴為不合法。又按消費者保護法第七條第一
項或第二項所規定之商品製造者侵權責任，須商品有安全或衛生上之危險，致生損害
於消費者或第三人之生命、身體、健康、或財產。所謂消費者係指依消費目的而為交
易、使用商品或接受服務之人；第三人則指製造者可預見因商品或服務不具安全性而
受侵害之人。原審據以系爭機器放置於工作場所，年僅一歲四個月之上訴人，其父母
任其接近操作中之農業機械為判決之基礎，認定上訴人非消費者保護法第七條規定所
指之第三人，並無違誤。本件上訴自非已合法表明其上訴之理由，顯難認為合法。
據上論結，本件上訴為不合法。依民事訴訟法第四百八十一條、第四百四十四條第一
項、第九十五條、第七十八條，裁定如主文。
中      華      民      國    八十八    年     十一     月     十一     日
                              最高法院民事第二庭
                                  審判長法官  曾  桂  香
                                        法官  劉  延  村
                                        法官  徐  璧  湖
                                        法官  劉  福  聲
                                        法官  黃  秀  得
      右正本證明與原本無異
                                              書  記  官
中      華      民      國    八十八    年     十一     月    二十四    日
                                                                        Ｒ
